臺灣新竹地方法院刑事判決　　　　　　　　　　　　　　九十年度易字第九九號
　　公　訴　人　臺灣新竹地方法院檢察署檢察官
　　被　　　告　甲○○
右列被告因竊盜案件，經檢察官聲請簡易判決處刑( 九十年度偵字第一六號、九十年
度偵字第四○九號 )，經本院竹東簡易庭審理後( 九十年度竹東簡字第一五三號 )，
認不宜以簡易判決處刑，改依通常審判程序審理，爰判決如左：
    主  文
甲○○攜帶兇器竊盜，累犯，處有期徒刑拾月。
扣案之工具箱壹組( 內有起子柒支、榔頭壹支、開口固定扳手支、梅花扳手貳支、
棘輪扳手伍支、六角扳手壹串、尖嘴鉗壹支、套筒扳手支、套筒柒個、鑽頭壹支、
圓環固定釘支 )沒收。
    事  實
一、甲○○曾於民國八十四年十月間，因贓物案件經臺灣高等法院判處有期徒刑八月
    確定，於八十六年一月二日縮刑期滿執行完畢，猶未悔改，於民國八十九年十二
    月十七日晚間九時三十分間，駕駛其所有向訴外人官泊谷購買已註銷車籍登記車
    牌號碼ＪＶ〡五三九五號自小客車，搭載友人林國華、廖新銘前往新竹縣竹東鎮
    遊玩返回新竹縣橫山鄉途中，因見乙○○所有之挖土機停放在新竹縣橫山鄉力行
    村合興火車站前廣場，竟意圖為自己不法之所有，先將該車停放在路旁，攜帶其
    所有平日工作使用之工具箱一組( 內有起子七支、榔頭一支、開口固定扳手三支
    、梅花扳手二支、棘輪扳手五支、六角扳手一串、尖嘴鉗一支、套筒扳手三支、
    套筒七個、鑽頭一支、圓環固定釘三支 )自行前往挖土機停放處，取出客觀上具
    有危險性之兇器起子、扳手等工具，拆解挖土機內價值新臺幣( 下同 )七萬元之
    變換操作器及幫浦附屬零件，得手後旋將變換操作器及幫浦附屬零件帶回新竹縣
    橫山鄉○○村○鄰○○路十六號住處房間藏匿後，再迅速返回該處以上開足以殺
    傷人之生命身體，客觀上具有危險性之兇器起子、扳手，繼續拆除挖土機內價值
    八萬元之電腦儀表板，得手後，即攜往其所有之自小客車後車箱內置放準備離開
    該處時，適見警方於當日晚間十一時三十分許巡邏盤查該處，乃迅速逃逸，惟經
    警在其車內查獲上開供犯罪所用之工具箱一組及竊盜所得之電腦儀表板，並將其
    友人廖新銘帶回新竹縣警察局橫山分局橫山派出所詢問後，即查悉上情，嗣經警
    聯繫甲○○到案說明，而於翌日下午三時許由甲○○攜帶竊得之變換操作器前往
    新竹縣警察局橫山分局投案。
二、案經乙○○訴請新竹縣警察局橫山分局報請臺灣新竹地方法院檢察署檢察官偵查
    起訴。
    理  由
一、右揭持起子、扳手等工具竊取乙○○所有挖土機內之變換操作器、幫浦附屬零件
    及電腦儀表板之事實，迭據被告甲○○於警訊時及偵審中坦承不諱，核與被害人
    乙○○證述之情節相符，並經證人林國華、廖新銘證述明確，復有贓證物認領保
    管收據二紙、照片一幀附卷可稽，且有工具箱一組扣案足資佐證。至被告雖辯稱
    其並無攜帶兇器竊盜云云，惟按刑法第三百二十一條第一項第三款之攜帶兇器竊
    盜罪，係以行為人攜帶兇器竊盜為其加重條件，此所謂兇器，其種類並無限制，
    凡客觀上足對人之生命、身體、安全構成威脅，具有危險性之兇器均屬之，且祇
    須行竊時攜帶此種具有危險性之兇器為已足，並不以攜帶之初有行兇之意圖為必
    要( 最高法院七十九年度臺上字第五二五三號判例意旨參照 )，是被告既自承其
    於上開時地竊盜時有攜帶其所有之工具箱拆解挖土機內零件，而經勘驗該工具箱
    內既置放有起子七支、榔頭一支、開口固定扳手三支、梅花扳手二支、棘輪扳手
    五支、六角扳手一串、尖嘴鉗一支、套筒扳手三支、套筒七個、鑽頭一支、圓環
    固定釘三支等物，有勘驗筆錄一紙附卷可稽，足見被告行竊時攜帶之起子、榔頭
    、扳手等物確為足以殺傷人生命、身體之器械，顯為具有危險性之兇器，要屬無
    疑，是被告所辯，不足採信，本件事證明確，被告犯行洵堪認定，應依法論科。
二、核被告所為，係犯刑法第三百二十一條第一項第三款之攜帶兇器竊盜罪。又被告
    曾於八十四年十月間，因贓物案件經臺灣高等法院判處有期徒刑八月確定，於八
    十六年一月二日縮刑期滿執行完畢，有卷附臺灣高等法院被告全國前案紀錄表可
    按，其受有徒刑之執行完畢，五年以內再犯有期徒刑以上之罪，為累犯，依法加
    重其刑。爰審酌被告年輕力壯，不思努力工作以獲得報酬，竟起意不勞而獲竊取
    他人財物，復陸續竊取被害人挖土機內之零件，嚴重危害社會治安，更損及被害
    人之財產安全，且竊得財物之價值匪微，惟念其事後已將竊得物品全數返還予被
    害人，及其犯罪之動機、目的、手段、品性、生活狀況、智識程度及犯罪後態度
    等一切情狀，量處如主文所示之刑。
三、扣案之工具箱一組( 內有起子七支、榔頭一支、開口固定扳手三支、梅花扳手二
    支、棘輪扳手五支、六角扳手一串、尖嘴鉗一支、套筒扳手三支、套筒七個、鑽
    頭一支、圓環固定釘三支 )，係被告所有供犯罪所用之物，業據其供承在卷，爰
    依法併予宣告沒收。
據上論斷，應依刑事訴訟法第四百五十二條、第二百九十九條第一項前段，刑法第三
百二十一條第一項第三款、第四十七條、第三十八條第一項第二款，判決如主文。
本案經檢察官吳金棟到庭執行職務。
中      華      民      國    九十一    年      一      月    二十四    日
                                    臺灣新竹地方法院刑事第一庭
                                        法  官  王佳惠
右正本證明與原本無異。
如不服本判決，應於判決送達後十日內向本院提出上訴狀( 應附繕本 )，上訴於
臺灣高等法院。
                                        書記官  江靜玲
中      華      民      國    九十一    年      一      月    二十五    日
附錄本案論罪科刑之主要法條：刑法第三百二十一條第一項第三款。
犯竊盜罪而有左列情形之一者，處六月以上五年以下有期徒刑：
三  攜帶兇器而犯之者。
